# 提前向客户开具增值税发票，确认其他流动资产，其他流动项下明细如何列报？

提问人：徐同学 时间：2023-09-08 16:22:11
背景：提前向客户开具增值税发票，但未达到收入确认时点，经销项税额确认其他流动资产，并确认应交税费问题：披露时其他流动资产二级明细写啥呢？待转销项税？
是否可以确认应收并提坏账体现谨慎性？

回答人：chenyiwei
这种情况可在其他流动资产中列报这部分相当于税额的应收款项，明细项目为“期末尚不满足收入确认条件的已开票税额”。